# 制造费用中的差旅费办公费等现金流量表列式

提问人：michaelhtts 时间：2016-03-22 21:34:14
请问各位制造费用中的差旅费办公费等在现金流量表中是在支付其他中列式还是购买商品接受劳务中列式？ 有没有相关的指引？

回答人：chenyiwei
一般建议作为“支付的其他与经营活动有关的现金”，需注意保持列报方式在年度之间的一贯性。

提问人：hrtsex 时间：2017-04-24 12:49:42
陈版，是否制造费用中的水电费、房租也可以计入“支付的其他与经营活动有关的现金”，只需保持列报方式在年度之间的一贯性即可？

回答人：chenyiwei
可以。